【裁判字號】    97,易,42
【裁判日期】    970325
【裁判案由】    妨害公務等
【裁判全文】
臺灣臺東地方法院刑事判決                97年度易字第42號
公  訴  人  臺灣臺東地方法院檢察署檢察官
被      告  甲○○
上列被告因妨害公務等案件，經檢察官提起公訴（96年度偵字第
2756號），本院改依簡式審判程序審理判決如下：
    主  文
甲○○服用酒類，不能安全駕駛動力交通工具而駕駛，處有期徒
刑月，如易科罰金，以新臺幣壹仟元折算壹日。又對於公務員
依法執行職務時，施強暴，處有期徒刑肆月，如易科罰金，以新
臺幣壹仟元折算壹日。應執行有期徒刑陸月，如易科罰金，以新
臺幣壹仟元折算壹日；緩刑伍年。
    事  實
一、甲○○於民國96年12月11日早上8時許，在臺東縣成功鎮白
    守蓮附近其友人住處飲用1瓶米酒後，已達不能安全駕駛動
    力交通工具之程度，仍於同日上午9時許，駕駛車號K3-7093
    號自用小貨車離開上址，嗣於同日上午9時50分許，行經臺
    東縣成功鎮○○○○○路南下車道113公里處，因酒後控制力
    減弱，不慎與羅松維所駕駛附載潘秀英，車牌號碼為PVG-53
    7號之重型機車發生擦撞，致羅松維、潘秀英2人倒地受傷（
    過失傷害部分未據告訴），詎甲○○明知於同日上午10時許
    ，據報前來處理著警察制服之員警丙○○、丁○○2人係依
    法執行職務之公務員，竟基於妨害公務之犯意，於拒絕接受
    呼氣酒測為警欲強行帶離現場時，當場以強暴之手法踹踢丙
    ○○3次、丁○○2次，致丙○○受有右下腹部疼痛之傷害（
    傷害部分未據告訴）。嗣甲○○為警於同日上午11時許強行
    帶至署立臺東醫院成功分院欲以抽血方式檢測其酒精濃度時
    ，始配合以呼氣酒精測試器進行酒測，經警測定其呼吸中所
    含酒精濃度為0.85MG/L。
二、案經臺東縣警察局成功分局報告臺灣臺東地方法院檢察署檢
    察官偵查起訴。
    理  由
一、據以論罪之證據名稱：
（一）被告甲○○於本院準備程序及審理時之自白。
（二）證人羅松維、潘秀英於警詢時之證述。
（三）職務報告書1紙，臺東縣警察局道路交通事故當事人酒精
      測定紀錄表、臺東縣警察局成功分局交通事故處理小組觀
      察紀錄表各1紙，道路交通事故調查報告表（一）（二）
      、道路交通事故現場圖各1份，現場相片14張，員警丙○
      ○之診斷證明書1紙。
（四）綜上各節相互佐證，被告自白核與事實相符，應堪採信，
      本件事證明確，被告犯行堪以認定，應依法論科。
二、論罪科刑部分：
（一）按行為後法律有變更者，適用行為時之法律。但行為後之
      法律有利於行為人者，適用最有利於行為人之法律，刑法
      第2條第1項定有明文。查被告甲○○行為後，刑法第185
      條之3規定業於97年1月2日修正公布，並自97年1月4日起
      生效施行，依修正前刑法第185條之3法定刑部分規定：「
      處1年以下有期徒刑、拘役或3萬元以下罰金」；修正後刑
      法第185條之3法定刑部分則規定：「處1年以下有期徒刑
      、拘役或科或併科15萬元以下罰金」，經新舊法比較結果
      ，修正後刑法並非較有利於行為人，依刑法第2條第1項前
      段之規定，應依修正前刑法第185條之3規定論處，合先敘
      明。
（二）核被告甲○○所為，係犯修正前刑法第185條之3之不能安
      全駕駛動力交通工具罪，同法第135條第1項之對於公務員
      依法執行職務施強暴罪。其所犯前開2罪間，犯意各別，
      行為互殊，應予分論併罰。爰審酌被告於酒後已不能安全
      駕駛，猶率爾駕車上路，且其呼氣酒精濃度更高達每公升
      0.85毫克，輕忽自己與其他用路人之生命、身體與財產安
      全，實有非是；並於警方依法執行職務之際，以踹踢之方
      式而當場對公務員施以強暴之行為，對於公權力之貫徹妨
      害甚鉅，對社會治安亦有不良影響；惟念及其犯後坦承犯
      行，態度尚可等一切情狀，分別量處如主文所示之刑，並
      定其應執行之刑，及諭知易科罰金之折算標準。另查，被
      告前未曾因故意犯罪受有期徒刑以上刑之宣告等情，有臺
      灣高等法院被告前案紀錄表1份在卷可稽，茲念其僅因一
      時失慮，致罹刑典，其經此偵、審教訓後，應知所警惕，
      信無再犯之虞，及斟酌被告於本院審理時已深表悔意，業
      據其供呈在卷，本院因認其所宣告之刑以暫不執行為適當
      ，爰予以宣告緩刑5年，以啟自新。
三、應適用之法條：
    依刑事訴訟法第273條之1第1項、第299條第1項前段、第310
    條之2、第454條，刑法第2條第1項前段、第135條第1項、修
    正前刑法第185條之3、刑法第51條第5款、第41條第1項前段
    、第74條第1項第1款，刑法施行法第1條之1，判決如主文。
本案經檢察官乙○○到庭執行職務
中    華    民    國    97    年    3     月    25    日
                  刑事第二庭    法  官  盧亨龍
以上正本證明與原本無異。
如不服本判決應於收受本判決後10日內向本院提出上訴書狀；上
訴書狀應敘述具體理由。未敘述上訴理由者，應於上訴期間屆滿
後20日內向本院補提理由書狀（均須按他造當事人之人數附繕本
）。「切勿逕送上級法院」。
告訴人或被害人對於本判決如有不服，請書具不服之理由狀，請
求檢察官上訴者，其上訴期間之計算係以檢察官收受判決正本之
日期為準。
                                書記官  石佳琪
中    華    民    國    97    年    3     月    26    日
附錄本判決論罪之法條：
修正前刑法第185 條之3
服用毒品、麻醉藥品、酒類或其他相類之物，不能安全駕駛動力
交通工具而駕駛者，處1 年以下有期徒刑、拘役或科或併科3 萬
元以下罰金。
中華民國刑法第135條
（妨害公務執行及職務強制罪）
對於公務員依法執行職務時，施強暴脅迫者，處3 年以下有期徒
刑、拘役或3 百元以下罰金。
意圖使公務員執行一定之職務或妨害其依法執行一定之職務或使
公務員辭職，而施強暴脅迫者，亦同。
犯前二項之罪，因而致公務員於死者，處無期徒刑或7 年以上有
期徒刑；致重傷者，處3 年以上、10年以下有期徒刑。


司法院資訊處製作；財團法人民間司法改革基金會備份。
